【裁判字號】    89,訴,1803
【裁判日期】    900104
【裁判案由】    槍砲彈藥刀械管制
【裁判全文】
臺灣板橋地方法院刑事判決                        八十九年度訴字第一八三號
    公  訴  人  臺灣板橋地方法院檢察署檢察官
    被      告  乙○○
    指定辯護人  甲○
右列被告因違反槍砲彈藥刀械管制條例案件，經檢察官提起公訴（八十九年度偵字第
一六○八七號），甲○判決如左：
    主  文
乙○○未經許可，持有子彈，處有期徒刑陸月，併科罰金新台幣壹萬元，罰金部分如
易服勞役，以銀元參佰元即新台幣玖佰元折算壹日。緩刑參年。
扣案之子彈乙發沒收之。
    事  實
一、乙○○明知具有殺傷力之子彈，非經中央主管機關許可，不得持有，竟於民國八
    十九年六月下旬某日，在臺北縣新莊市○○路某家便利商店旁拾獲他人棄置之具
    有殺傷力制式口徑五‧五六ｍｍ步槍彈一發（彈底標記為：六○Ａ六二）後，竟
    未經許可予以持有，並將之置於臺北縣新莊市○○街八二巷七號四樓住處之桌上
    供擺飾之用，嗣於八十九年八月二十四日十九時許，因違反毒品危害防制條例案
    件，經警持臺灣板橋地方法院檢察署檢察官搜索票於上址搜索時，始查獲上情。
二、案經臺北縣警察局新莊分局移送臺灣板橋地方法院檢察署檢察官偵查起訴。
    理  由
一、訊據被告乙○○就於臺北縣新莊市○○路某家便利商店旁拾獲前開制式子彈，而
    予持有乙節固供認不諱，惟否認有何違反槍砲彈藥刀械管制條例之犯行，並辯稱
    ：伊不知該子彈係真的云云。惟查前開子彈，係屬制式口徑五‧五六ｍｍ之步槍
    彈，其彈底標記為：六○Ａ六二，認具殺傷力等情，業據內政部警政署刑事警察
    局鑑定屬實，有該局八十九年九月五日刑鑑字第一二七八七六號鑑驗通知書及上
    開子彈之相片附卷可稽，再被告已達役齡之年，對此子彈之真假、是否具殺傷力
    等，焉有未能認識之理，從而被告所辯，純係諉責之詞，委無可採。本件罪證明
    確，被告犯行堪予認定，應依法論科。
二、核被告所為，係犯槍砲彈藥刀械管制條例第十二條第四項之未經許可，持有子彈
    罪。爰審酌被告素無前科，有臺灣高等法院檢察署刑案紀錄簡覆表乙紙在卷可稽
    ，犯後坦承犯行，態度尚佳，且僅持有子彈乙發暨犯罪之動機、目的、手段、對
    社會治安所生危害及其品性、生活狀況、智識程度、犯罪態度等一切情狀，量處
    如主文所示之刑，罰金部分並諭知易服勞役之折算標準。再被告前未曾受有期徒
    刑以上刑之宣告，有上開臺灣高等法院檢察署刑案紀錄簡覆表在卷可按，經此偵
    審過程，自當知所警惕，信無再犯之虞，甲○綜核各情認對被告所宣告上開之刑
    以暫不執行為適當，爰併予宣告緩刑三年，以啟自新。至扣案之子彈乙發係屬違
    禁物，爰依刑法第三十八條第一項第一款之規定併予宣告沒收之。
據上論斷，應依刑事訴訟法第二百九十九條第一項前段，槍砲彈藥刀械管制條例第十
二條第四項，刑法第十一條前段、七十四條第一款、第四十二條第二項、第三十八條
第一項第一款，罰金罰鍰提高標準條例第二條，現行法規所定貨幣單位折算新台幣條
例第二條，判決如主文。
本案經檢察官李嘉明到庭執行職務。
中    華    民    國      九十      年      一      月        四        日
                                      臺灣板橋地方法院刑事第四庭
                                          法  官  游  秀  雯
右正本證明與原本無異。
如不服本判決，應於判決送達後十日內，向甲○提出上訴狀。
                                          書記官  吳  尚  文
中    華    民    國      九十      年      一      月        十        日
附錄本案論罪科刑法條全文：
槍砲彈藥刀械管制條例第十二條
未經許可，製造、販賣或運輸子彈者，處一年以上七年以下有期徒刑，併科新臺幣五
百萬元以下罰金。
未經許可，轉讓、出租或出借子彈者，處六月以上五年以下有期徒刑，併科新臺幣三
百萬元以下罰金。
意圖供自己或他人犯罪之用，而犯前二項之罪者，處三年以上十年以下有期徒刑，併
科新臺幣七百萬元以下罰金。
未經許可，持有、寄藏或意圖販賣而陳列子彈者，處五年以下有期徒刑，併科新臺幣
三百萬元以下罰金。
第一項至第三項之未遂犯罰之。


司法院資訊處製作；財團法人民間司法改革基金會備份。
